【裁判字號】    99,上訴,1267
【裁判日期】    990726
【裁判案由】    違反毒品危害防制條例
【裁判全文】
臺灣高等法院臺中分院刑事判決        99年度上訴字第1267號
上  訴  人
即  被  告  甲○○
上列上訴人因違反毒品危害防制條例案件，不服臺灣彰化地方法
院99年度訴字第484號，中華民國99年5月24日第一審判決（起訴
案號：臺灣彰化地方法院檢察署99年度毒偵字第464號），提起
上訴，本院判決如下：
    主  文
上訴駁回。
    理  由
一、依刑事訴訟法第350條、第361條、第362條、第367條規定，
    不服地方法院之第一審判決而上訴者，須提出上訴書狀，並
    應敘明具體理由，為上訴必備之程式；其所提出之書狀未敘
    述上訴理由，或僅曾以言詞陳述上訴理由者，均應於上述期
    間屆滿後20日內補提理由書於第一審法院。第一審法院經形
    式審查，認逾期未補提上訴理由者，應定期間先命補正；逾
    期未補正者，為上訴不合法律上之程式，應以裁定駁回。倘
    已提出上訴理由，但所提非屬具體理由者，則由第二審法院
    以上訴不合法律上之程式，判決駁回。而所謂「具體理由」
    ，必係依據卷內既有訴訟資料或提出新事證，指摘或表明第
    一審判決有何採證認事、用法或量刑等足以影響判決本旨之
    不當或違法，而構成應予撤銷之具體事由，始克當之（例如
    ：依憑證據法則具體指出所採證據何以不具證據能力，或依
    憑卷證資料，明確指出所為證據證明力之判斷如何違背經驗
    、論理法則）；倘僅泛言原判決認定事實錯誤、違背法令、
    量刑失之過重或輕縱，而未依上揭意旨指出具體事由，或形
    式上雖已指出具體事由，然該事由縱使屬實，亦不足以認為
    原判決有何不當或違法者（例如：對不具有調查必要性之證
    據，法院未依聲請調查亦未說明理由，或援用證據不當，但
    除去該證據仍應為同一事實之認定），皆難謂係具體理由，
    俾與第二審上訴制度旨在請求第二審法院撤銷、變更第一審
    不當或違法之判決，以實現個案救濟之立法目的相契合，並
    節制濫行上訴（最高法院97年度台上字第892 號判決參照）
    。又第二審法院認為上訴書狀未敘述理由，依刑事訴訟法第
    367 條但書規定，始應定期間命其補正。如認上訴書狀已敘
    述理由，但其理由非屬具體，其所為上訴，即不符上訴之法
    定要件，自得逕行判決駁回，無定期命補正問題（最高法院
    97年度台上字第3599號判決參照）。
二、本案上訴人即被告（下稱被告）甲○○不服原審判決提起上
    訴，其上訴狀所載理由略以：原判決既昧於事實，且明顯不
    符公平原則，對於被告有利之證據，率而不查，亦未詳加說
    明不採之理由，被告難以甘服。被告所犯法條，為何與他人
    他案所犯法條一樣，為何得到的判決是輕重不一樣云云。
三、經查：被告甲○○基於施用第一級毒品海洛因之犯意，於99
    年1月31日下午5時許，在其位於彰化縣鹿港鎮詔安里吳厝巷
    1 之12號住處，以將第一級毒品海洛因摻水置入針筒內注射
    血管之方式，施用第一級毒品海洛因1次。嗣於99年2 月3日
    上午11時許，經警持強制到場許可書採尿送驗，結果呈嗎啡
    陽性反應等情，業經被告於原審審理時坦承不諱，並有彰化
    縣警察局鹿港分局委託檢驗尿液代號與真實姓名對照表、詮
    昕科技股份有限公司99年2 月25日出具之濫用藥物尿液檢驗
    報告各1 紙在卷可稽，被告之自白既有上開證據足資補強，
    堪信為真實。被告上訴意旨雖指原審未調查對其有利之證據
    ，然其未於上訴理由內逐一敘述、記載，而具體指出原判決
    事實認定所依憑之證據有如何之錯誤。再按刑罰之量定，屬
    法院自由裁量之職權行使，應審酌刑法第57條所列各款事由
    及一切情狀，為酌量輕重之標準，並非漫無限制；量刑輕重
    係屬事實審法院得依職權自由裁量之事項，苟已斟酌刑法第
    57條各款所列情狀而未逾越法定刑度，不得遽指為違法；且
    在同一犯罪事實與情節，如別無其他加重或減輕之原因，下
    級審量定之刑，亦無過重或失輕之不當情形，則上級審法院
    對下級審法院之職權行使，原則上應予尊重（最高法院72年
    臺上字第6696號、75年臺上字第7033號判例及85年度臺上字
    第2446號判決意旨參照）。原審審酌卷內事證後，依據被告
    前案科處有期徒刑及執行完畢紀錄，認其於5 年以內故意再
    犯上開有期徒刑以上之罪，為累犯，應依刑法第47條第1 項
    之規定加重其刑，是原審判決已詳予載明審酌被告本件構成
    累犯及應加重其刑之情節，並審酌被告施用毒品之前科，及
    其施用毒品之動機、目的、方法、不知珍惜身體、施用毒品
    所生危害，暨犯後坦承犯行等一切情狀，量處有期徒刑9 月
    ，核其量刑顯已注意適用刑法第57條之規定，原審所處之刑
    符合「罰當其罪」之原則，並無輕重失衡之情形，被告之上
    訴理由，並未依法指摘或表明第一審判決有何採證認事、用
    法或量刑等足以影響判決本旨之不當或違法，而構成應予撤
    銷之具體事由，是被告既未依據卷內既有訴訟資料或提出新
    事證，具體指摘或表明原判決關於認定事實、適用法律或量
    刑有何足以影響判決本旨而構成應予撤銷之違法或不當之具
    體事由。揆諸首揭說明，難認其已具體表明上訴理由，其上
    訴顯不合於法定要件，爰不經言詞辯論逕予駁回。
據上論斷，應依刑事訴訟法第367條前段、第372條，判決如主文
。
中    華    民    國    99    年    7     月    26    日
            刑事第七庭    審判長法  官  林  榮  龍
                                法  官  江  錫  麟
                                法  官  張  惠  立
上列正本證明與原本無異。
如不服本判決應於收受送達後十日內向本院提出上訴書狀，其未
敘述上訴理由者，並得於提起上訴後十日內向本院補提理由書 (
均須按他造當事人之人數附繕本)「切勿逕送上級法院」。
                                書記官  陳  慈  傳
中    華    民    國    99    年    7     月    26    日

司法院資訊處製作；財團法人民間司法改革基金會備份。
